【裁判字號】    88,訴,289
【裁判日期】    890131
【裁判案由】    公共危險
【裁判全文】
臺灣宜蘭地方法院刑事判決                        八十八年度易字第一０六號
    公  訴  人  臺灣宜蘭地方法院檢察署檢察官
    被      告  丙○○
    指定辯護人  本院公設辯護人甲○○
右列被告因公共危險案件，經檢察官提起公訴（八十八年度偵字第四一五三號），本
院判決如左︰
    主  文
丙○○放火燒燬他人所有之衣服，致生公共危險，累犯，處有期徒刑壹年陸月。
扣案之瓦斯噴燈壹組沒收。
    事  實
一、丙○○前曾於民國八十七年間因違反麻醉藥品管理條例案件，經本院判處有期徒
    刑四月，如易科罰金以三百元折算一日確定，於八十七年六月二十五日易科罰金
    執行完畢，竟仍不知悛悔，復於八十八年十一月九日零時二十分許，因心情不佳
    ，在宜蘭縣宜蘭市○○路一０四號住處其居住之房間內，以其所有之瓦斯噴燈一
    組，放火燒燬房間內其所有之隔間木板、地板、棉被、鞋子、床單、床舖、衣服
    等物及其父乙○○所有之衣服，致生公共危險。幸為其祖母程黃清琴發現後報警
    處理，並經警扣得丙○○所有之前揭瓦斯噴燈一組。
二、案經宜蘭縣警察局宜蘭分局報請台灣宜蘭地方法院檢察署檢察官偵查起訴。
    理  由
一、訊據被告丙○○固坦承於右揭時地以其所有之瓦斯噴燈燒燬其所有之衣服、鞋子
    、木板、床單、床舖等物，惟否認右揭公共危險之犯行，辯稱：當天伊係在燒係
    所有不要之東西，並未燒伊父親之衣服云云。惟查，右揭事實業據證人即被告之
    祖母程黃清琴於警訊及證人即被告之父親乙○○於本院審理中證述明確，並有現
    場照片六幀附卷足憑；參之證人即本件前往處理之警員丁○○於本院審理中結證
    稱: 當時現場伊去時有在燃燒，煙霧很多，火已燒完，現場有棉被、床單、鞋
    子、木板及雜物，當時牆壁只有燻黑，伊看到房內有一堆東西在燒等語。足見本
    件被告所為之放火行為，已致行為客體獨立繼續燃燒，且致生公共危險。被告所
    辯僅係燒燬伊不要之東西，並未燒燬其父乙○○所有之衣服云云，要屬卸責之詞
    ，不足採信。此外並有扣案之瓦斯噴燈一組可資佐證。事證明確，被告犯行應堪
    以認定。
二、核被告放火燒燬他人所有之衣服，致生公共危險，所為係犯刑法第一百七十五條
    第一項之放火燒燬住宅等以外他人所有物罪；又被告放火燒燬自己所有之隔間木
    板、地板、棉被、鞋子、床單、床舖、衣服等物，所為係犯同法條第二項之放火
    燒燬住宅等以外自己所有物罪。公訴人認被告係犯刑法第一百七十三條第一項、
    第三項之預備放火燒燬現有人使用之住宅罪，惟查被告僅係放火燒燬右開住宅以
    外被告所有之物及他人所有住宅以外之物，被告所居住之住宅並未燒燬，有現場
    照片附卷可稽，且被告復供稱伊並非要燒房子等語，足徵被告所為應僅該當於右
    開刑法第一百七十五條第一項、第二項之罪名，起訴法條尚有未洽，應予變更。
    被告一行為同時觸犯右開二罪名，係屬想像競合犯，應從一重之刑法第一百七十
    五條第一項之放火燒燬他人所有住宅以外之物罪。查被告前曾於八十七年間因違
    反麻醉藥品管理條例案件，經本院判處有期徒刑四月，如易科罰金以三百元折算
    一日確定，於八十七年六月二十五日易科罰金執行完畢，有其台灣高等地方法院
    檢察署刑案紀錄簡覆表一紙附卷足稽，其於五年內再犯有期徒刑上之本罪，為累
    犯，應依累犯之規定加重其刑。爰審酌被告之品行、因心情不佳，竟放火燒燬自
    己及他人住宅以外所有物之犯罪動機、目的、手段，對公共安全所生之危害，及
    其犯罪後之態度等一切情狀，量處如主文所示之刑。扣案之瓦斯噴燈一組，係被
    告所有及供犯罪所用之物，業據被告供明在卷，應均依法併予宣告沒收。
據上論斷，應依刑事訴訟法第二百九十九條第一項前段、第三百條，刑法第一百七十
五條第一項、第二項、第五十五條、第四十七條、第三十八條第一項第二款，判決如
主文。
中      華      民      國     八十九   年     一     月   三十一       日
                                       臺灣宜蘭地方法院刑事庭
                                           法  官  黃  永  勝
刑法第一百七十五條第一項 、第二項


司法院資訊處製作；財團法人民間司法改革基金會備份。
